【裁判字號】    94,訴,1332
【裁判日期】    950309
【裁判案由】    違反毒品危害防制條例
【裁判全文】
臺灣臺南地方法院刑事判決              94年度訴字第1332號
    公 訴 人  臺灣臺南地方法院檢察署檢察官
    被    告  甲○○
上列被告因違反毒品危害防制條例案件，經檢察官提起公訴（94
年度毒偵字第2171號），被告於準備程序期日就被訴事實為有罪
之陳述，本院合議庭裁定由受命法官獨任進行簡式審判程序，判
決如下：
    主  文
甲○○連續施用第一級毒品，累犯，處有期徒刑玖月，扣案海洛
因殘渣袋貳個（其內海洛因因量微無法析離秤重）、注射針筒共
柒支（包括使用過注射針筒貳支、未使用過注射針筒伍支）均沒
收銷燬；又持有第二級毒品，累犯，處有期徒刑肆月，扣案第二
級毒品安非他命壹包（毛重零點陸公克）沒收銷燬。應執行有期
徒刑拾壹月，扣案海洛因殘渣袋貳個（其內海洛因因量微無法析
離秤重）、注射針筒共柒支（包括使用過注射針筒貳支、未使用
過注射針筒伍支）、第二級毒品安非他命壹包（毛重零點陸公克
）均沒收銷燬。
    事  實
一、甲○○前於民國（下同）八十九年間，即因違反毒品危害防
    制條例（施用第一、二級毒品）案件，經本院於八十九年十
    二月六日，以八十九年度毒聲字第三四八一號裁定，令入戒
    治處所施以強制戒治一年，其於九十年七月二十七日因停止
    戒治釋放出所，復經本院以九十年度毒聲字第一九九○號裁
    定，撤銷停止強制戒治令入戒治處所施以強制戒治，其於九
    十一年二月二日接續執行，甫於九十一年七月二十三日因戒
    治期滿執行完畢；其亦因上開違反毒品危害防制條例案件，
    經本院於九十年六月二十七日，以九十年度訴字第六三二號
    判決，判處應執行有期徒刑十月確定，並於九十二年五月十
    四日因縮刑期滿執行完畢。詎其猶不知悔改，竟於強制戒治
    執行完畢釋放後五年內，復基於施用第一級毒品海洛因之概
    括犯意，自九十三年八月間某日起，至九十五年一月十四日
    凌晨零時三十分採尿時往前回溯二十六小時內之某時止，在
    臺南縣永康市○○○路八五號六樓之一等處所，連續以將第
    一級毒品海洛因置於注射針筒後皮下注射之方式，施用第一
    級毒品海洛因多次。嗣經警分別於附表所示之時間、地點，
    查獲甲○○施用第一級毒品海洛因之犯行，並於附表編號一
    所示之時、地，當場扣得海洛因殘渣袋二個（袋中有海洛因
    成份）、注射針筒共七支（包括使用過之注射針筒二支、未
    使用過之注射針筒五支）、棄置在地上之沾血衛生紙團一團
    等物，而被告經警採集之尿液檢體，分別送驗結果均呈現鴉
    片類陽性反應（詳如附表所示），始查悉上情。
二、又甲○○明知第二級毒品安非他命屬於違禁物，竟於九十四
    年五、六月間某日起，在臺南縣永康市○○○路八五號六樓
    之一住處，自友人綽號「阿元」真實姓名、年籍不詳之成年
    男子取得第二級毒品安非他命一包（毛重○．六公克）後，
    即未經許可，逕自持有，迄於附表編號一所示之時間、地點
    ，經警查獲甲○○持有第二級毒品安非他命等犯行，並當場
    扣得上開第二級毒品安非他命一包（毛重○．六公克）。
三、案經臺南縣警察局永康分局報請臺灣臺南地方法院檢察署檢
    察官偵查起訴。
    理  由
一、本件係經被告甲○○於本院當庭表示認罪，而以簡式審判程
    序加以審理，此有本院九十五年二月十三日準備程序筆錄、
    同日審判筆錄及九十五年二月二十三日審判筆錄各一份附卷
    足憑，則依據刑事訴訟法第二百七十三條之二、同法第一百
    五十九條第二項之規定，不適用傳聞法則有關限制證據能力
    之相關規定，合先敘明。
二、上揭事實均經被告甲○○於本院審理時坦承不諱，並當庭為
    認罪之表示（見本院卷九十五年二月十三日及同月二十三日
    審判筆錄）。而被告經警採集之尿液檢體送驗結果，均呈現
    鴉片類陽性反應（詳如附表所示），此有長榮大學分別於九
    十四年八月三十一日及九十五年二月十四日出具之確認報告
    及送驗尿液編號與真實姓名對照表編號名冊各二紙在卷可稽
    。且查：扣案海洛因殘渣袋（扣押物品清單上誤載為安非他
    命殘渣袋）二個，經送憲兵司令部刑事鑑識中心鑑驗結果為
    ：殘渣袋中有鴉片（海洛因）成份，無安非他命成分，此有
    該中心九十四年十二月十三日（九四）安鑑字第○二七七四
    號鑑驗通知書一紙在卷足徵。另扣案安非他命一包（扣押物
    品清單記載含袋重○．六公克），經警方以聯勤二○四廠製
    造之毒品檢驗盒試劑初步檢驗結果為：呈安非他命反應，此
    有毒品初步檢驗報告單及扣押物品目錄表各一紙在卷可稽。
    本院並參諸海洛因經注射入人體後，約百分之八十於二十四
    小時內自尿中排出，一般而言，尿液中能否驗出嗎啡陽性反
    應與其投與量、投與途徑、採尿時間、個人體質及檢驗方法
    之靈敏度有關，國外曾有文獻報導注射六毫克之海洛因鹽酸
    鹽，其代謝物嗎啡之平均可檢出時限約為二十六小時，經行
    政院衛生署藥物食品檢驗局以八十一年九月八日（八一）藥
    檢壹字第八一一四八八五號函述明斯旨綦詳，認被告上揭自
    白其施用第一級毒品海洛因之犯行核與事實相符。次查：被
    告前於八十九年間，即因違反毒品危害防制條例（施用第一
    、二級毒品）案件，經本院於八十九年十二月六日，以八十
    九年度毒聲字第三四八一號裁定，令入戒治處所施以強制戒
    治，甫於九十一年七月二十三日戒治期滿而執行完畢，此有
    臺灣臺南地方法院檢察署刑案資料查註紀錄表、受觀察勒戒
    人毒品及前科紀錄簡列表、臺灣高等法院被告前案紀錄表各
    一份在卷足憑，而可認定。此外，復有扣案之注射針筒共七
    支（使用過注射針筒二支、未使用過注射針筒五支）、沾血
    衛生紙團一團及卷附之扣押物品目錄表、扣押物品清單各一
    紙、照片六幀足憑。綜上所述，本件事證明確，被告施用第
    一級毒品海洛因及持有第二級毒品安非他命等犯行，均堪以
    認定，應依法論科。
三、按海洛因、安非他命分屬毒品危害防制條例第二條第二項第
    一款、第二款所規定之第一級毒品、第二級毒品。核被告甲
    ○○所為，係違反毒品危害防制條例第十條第一項之施用第
    一級毒品罪及同條例第十一條第二項之持有第二級毒品罪。
    又其持有第一級毒品海洛因之低度行為，已為其施用第一級
    毒品海洛因之高度行為所吸收，而不另論罪。又被告施用第
    一級毒品海洛因多次之犯行，時間緊接，所犯係犯罪構成要
    件相同之罪名，顯均係基於概括之犯意反覆為之，為連續犯
    ，應依刑法第五十六條之規定，論以一罪，並加重其刑。再
    被告前因違反毒品危害防制條例案件，經本院於九十年六月
    二十七日，以九十年度訴字第六三二號判決，判處應執行有
    期徒刑十月確定，甫於九十二年五月十四日因縮刑期滿而執
    行完畢，此有臺灣高等法院被告前案紀錄表乙份在卷可考，
    其於五年以內，再犯本件有期徒刑以上之罪，為累犯，應依
    刑法第四十七條之規定，加重其刑。至於被告除於九十三年
    八月間某日起，至九十四年八月十九日止，施用第一級毒品
    海洛因之事實外，其餘連續施用第一級毒品海洛因之犯行，
    雖未據起訴書論列，然既經蒞庭檢察官當庭表示擴張犯罪事
    實如前開事實所示（見本院卷九十五年二月二十三日審判筆
    錄），且經核亦與公訴人原起訴之部分，有連續犯裁判上一
    罪之關係，當為起訴效力所及，依審判不可分原則，本院自
    得予以審究，併此敘明。爰審酌被告有多項前科，素行非佳
    ，其品行、生活狀況、智識程度及其因施用毒品犯行，迭經
    觀察、勒戒及強制戒治之治療程序，竟仍不思悔改，徹底袪
    除施用毒品之惡習，甚至於本案通緝期間，仍然繼續施用毒
    品，可知其顯深陷毒癮難以自拔，其意志力甚為薄弱，未能
    善體國家設置觀察、勒戒機構，協助毒品施用者戒除毒癮之
    美意，惟念及其施用毒品之犯行，在本質上乃屬戕害身心健
    康之行為，其尚未有嚴重破壞社會秩序或侵害他人權益之情
    形，並斟酌其非法持有第二級毒品安非他命之犯行，已影響
    國家對違禁物之控管，其犯罪所生之危害程度及其尚能坦承
    犯行，犯罪後之態度尚可等一切情狀，分別量處如主文所示
    之刑，並定其應執行之刑。
四、再扣案之第二級毒品安非他命一包（毛重○．六公克）為毒
    品危害防制條例第二條第二項第二款之第二級毒品，應依毒
    品危害防制條例第十八條第一項前段之規定沒收銷燬。至於
    扣案已裝過第一級毒品海洛因之殘渣袋二個，因其內殘留有
    海洛因，但海洛因量微與殘渣袋密合無法析離單獨秤重，有
    上開鑑驗通知書一紙在卷可表，應視為毒品之一部分，而應
    依毒品危害防制條例第十八條第一項前段之規定宣告沒收銷
    燬。扣案注射針筒共七支（包括使用過之注射針筒二支、未
    使用過之注射針筒五支），均為被告所有，且為專供被告施
    用毒品所用之器具，業據被告於本院審理時供稱：扣案之注
    射針筒都是我的，是我（專門）用來注射海洛因用的，都沒
    有用在施用毒品以外的用途等語明確（見本院卷九十五年二
    月二十三日審判筆錄），故亦應依毒品危害防制條例第十八
    條第一項前段之規定宣告沒收銷毀。至於扣案沾血衛生紙團
    一團，係經被告施打第一級毒品海洛因拭血後棄置於地，業
    據被告供陳在卷（見同上審判筆錄及警卷第二頁），被告既
    已拋棄而無所有意思，依法不另為沒收之諭知，附此說明。
據上論斷，依刑事訴訟法第二百七十三條之一第一項、第二百九
十九條第一項前段，毒品危害防制條例第十條第一項、第十一條
第二項、第十八條第一項前段，刑法第十一條前段、第五十六條
、第四十七條、第五十一條第五款，判決如主文。
本案經檢察官乙○○到庭執行職務。
中    華    民    國    95    年    3     月    9     日
                      刑事第六庭    法  官  徐千惠
以上正本證明與原本無異。
如不服本判決，應於判決送達後10日內，向本院提出上訴狀（應
附繕本）。
                                    書記官  鄭秀美
中    華    民    國    95    年    3     月    10    日
附錄本案論罪科刑法條：
毒品危害防制條例第10條第1項：
施用第一級毒品者，處6月以上5年以下有期徒刑。
毒品危害防制條例第11條第2項：
持有第二級毒品者，處2年以下有期徒刑、拘役或新臺幣3萬元以
下罰金。
附表：（被告甲○○）
┌──┬─────┬──────┬────────────┬────┐
│編號│逮捕時間  │逮捕地點    │  採 尿 原 因 及 結 果  │備    註│
├──┼─────┼──────┼────────────┼────┤
│一  │94年08月19│臺南縣永康市│警方於左開時、地，持搜索│起訴犯罪│
│    │日下午14時│永大二路85號│票執行搜索，查獲被告江靜│事實    │
│    │10分許    │6樓之1      │純施用第一級毒品海洛因及│1.扣案海│
│    │          │            │持有第二級毒品安非他命之│洛因殘渣│
│    │          │            │犯行，並當場扣得海洛因殘│袋2個（ │
│    │          │            │渣袋2個（如備註所載）、 │袋中有海│
│    │          │            │注射針筒共7支（包括使用 │洛因成份│
│    │          │            │過注射針筒2支、未使用過 │），見憲│
│    │          │            │注射針筒5支）及安非他命1│兵司令部│
│    │          │            │包（如備註所載）。嗣經警│刑事鑑識│
│    │          │            │於同日下午16時50分，在臺│中心94年│
│    │          │            │南縣警察局永康分局，經其│12月13日│
│    │          │            │同意採集尿液，送長榮大學│(94)安鑑│
│    │          │            │以酵素免疫分析法EIA篩檢 │字第0277│
│    │          │            │、氣相層析質譜儀GC／MS確│4號鑑驗 │
│    │          │            │認檢驗結果，呈鴉片類嗎啡│通知書1 │
│    │          │            │及可待因陽性反應，有該大│紙。    │
│    │          │            │學94年8月31日出具之確認 │        │
│    │          │            │報告1紙。               │2.扣案安│
│    │          │            │（尿液編號OQ94135）     │非他命1 │
│    │          │            │                        │包（毛重│
│    │          │            │                        │0.6公克 │
│    │          │            │                        │），見毒│
│    │          │            │                        │品初步檢│
│    │          │            │                        │驗報告書│
│    │          │            │                        │1紙。   │
│    │          │            │                        │        │
├──┼─────┼──────┼────────────┼────┤
│二  │95年1月14 │臺南縣永康市│被告甲○○因違反毒品危害│檢察官當│
│    │日上午0時 │永華路702巷 │防制條例案件，經本院通緝│庭擴張併│
│    │10分      │38號前      │，經警於左開時、地將其逮│案部分  │
│    │          │            │捕，並於同日凌晨0時30分 │        │
│    │          │            │許，在臺南縣警察局永康分│        │
│    │          │            │局，經其同意採集其尿液後│        │
│    │          │            │，送長榮大學以酵素免疫分│        │
│    │          │            │析法EIA篩檢、氣相層析質 │        │
│    │          │            │譜儀GC／MS確認檢驗結果呈│        │
│    │          │            │鴉片類嗎啡及可待因陽性反│        │
│    │          │            │應，有該大學95年2月14日 │        │
│    │          │            │出具之確認報告1紙。     │        │
│    │          │            │（尿液編號OQ95020）     │        │
│    │          │            │                        │        │
└──┴─────┴──────┴────────────┴────┘


司法院資訊處製作；財團法人民間司法改革基金會備份。
